【裁判字號】    89,訴,645
【裁判日期】    891031
【裁判案由】    贓物等
【裁判全文】
臺灣基隆地方法院刑事判決                          八十九年度訴字第六四五號
    公  訴  人  臺灣基隆地方法院檢察署檢察官
    被      告  丙○○
右列被告因贓物等案件，經檢察官提起公訴（八十九年度偵字第三一五二號、偵緝字
第二二六號），本院判決如左：
    主  文
丙○○行使變造國民身分證，足以生損害於公眾及他人，處有期徒刑參月，變造國民
身分證上所換貼之「丙○○相片」部分沒收；又連續行使偽造私文書，足以生損害於
他人，處有期徒刑壹年，遠傳call進迪士尼樂園優惠專案行動電話服務申請書申請人
簽名欄上偽造之「乙○○」、「徐玉霜」署押各壹枚均沒收。應執行有期徒刑壹年貳
月，變造國民身分證上所換貼之「丙○○相片」部分及遠傳call進迪士尼樂園優惠專
案行動電話服務申請書申請人簽名欄上偽造之「乙○○」、「徐玉霜」署押各壹枚均
沒收。
    事  實
一、丙○○於民國（下同）八十六、七年間某日，意圖為自己不法之所有，在基隆市
    ○○路一六九巷五弄十一之三號住處竊取其弟賴俊材國民身分證（親屬間竊盜部
    分未經告訴）一枚後，隨即在台北縣汐止市○○街七十八巷六號五樓租屋處將自
    己相片換貼在竊得之賴俊材國民身分證上，予以變造，供己使用，足以生損害於
    賴俊材及戶政機關對於戶籍管理之正確性；復於八十九年五、六月間，為取回置
    放在基隆市○○路汽車拖吊場內被拖吊之汽車，遂持該枚經變造之國民身分證並
    影印一份予拖吊場留底而行使之。
二、丙○○又基於概括之犯意，明知年籍不詳綽號「阿文」者出售之物係屬他人失竊
    之贓物，仍於八十八年十二月間，在台北縣蘆洲市○○路，以每張新台幣（下同
    ）一萬元之代價，先後多次向「阿文」購買乙○○、徐玉霜、方世銘、何正堂等
    四人所失竊之國民身分證，並於八十九年七月二十日前數日，前往台北市南港地
    區某行動電話販賣商內，以乙○○、徐玉霜二人名義，在遠傳call進迪士尼樂園
    優惠專案行動電話服務申請書申請人簽名欄上偽簽「乙○○」、「徐玉霜」二人
    署押後持以行使，由不知情之該行動電話販賣商向遠傳電信股份有限公司（下簡
    稱遠傳公司）申請行動電話門號，使遠傳公司人員誤認係乙○○、徐玉霜本人申
    請，因而請得遠傳公司所核之0000000000號（乙○○）及00000
    00000號（徐玉霜）門號，足以生損害於乙○○、徐玉霜二人之權益及遠傳
    公司對於行動電話管理之正確性。丙○○於請得上開二行動電話門號之當日起自
    八十九年七月三十一日被逮獲止，即基於意圖為自己不法利益之概括犯意，連續
    用以撥接通話，使遠傳公司陷於錯誤同意使用，而獲得免費使用行動電話通信之
    財產上不正利益達五百四十九元（0000000000號徐玉霜部分使用通話
    費為四百六十元、0000000000號乙○○部分為八十九元）。丙○○復
    基於同前故買贓物之概括犯意，於八十八年四月五日十二時許，在台北市內湖成
    功交流道前，向年籍不詳綽號「小高」者，以十四萬元購買登記為「乙○○」所
    有車牌號碼為ＬＩ─０四九七號之失竊贓車（該車實登記為高朝枝所有，由甲○
    ○使用，車號原為ＩＬ─四三三八號，引擎號碼為Ａ四Ｔ四四五六一號，於八十
    八年四月三日八時許，在台北縣蘆洲市○○路二五九號前失竊，綽號「小高」者
    將該車賣與丙○○時已將引擎號碼變造為Ａ四Ｔ四七九五四，並懸掛ＬＩ─０四
    九七號之車牌）；繼於八十九年二、三月間，在台北縣蘆洲市○○路，明知綽號
    「阿文」者出售之登記為「方世銘」所有車牌號碼為ＫＶ─一八八三號汽車係以
    假冒方世銘名義方式取得之贓車，仍以二萬元代價向「阿文」購買該車供己代步
    使用。嗣丙○○先於八十八年七月三十一日，駕駛ＬＩ─０四九七號贓車行經台
    北縣蘆洲市○○路二三五號前，為台北縣警察局蘆洲分局臨檢查獲；繼八十九年
    七月三十一日十二時，駕駛ＫＶ─一八八三號之汽車返回其位於基隆市○○路住
    處時，為基隆市警察局第一分局查獲，並取出上開經換貼丙○○相片之變造國民
    身分證一枚及乙○○、徐玉霜、方世銘、何正堂四人所失竊之身分證各一枚暨以
    乙○○、徐玉霜二人名義申請之手機門號ＩＣ卡二張。
二、案經台北縣警察局蘆洲分局移送台灣板橋地方法院檢察署呈請台灣高等法院檢察
    署令轉臺灣基隆地方法院檢察署暨基隆市第二警察分局報請臺灣基隆地方法院檢
    察署檢察官偵查起訴。
    理  由
一、右揭事實，業據被告丙○○坦承不諱，核與被害人乙○○、徐玉霜、方世銘、何
    正堂、賴俊材及甲○○所述情節相符，並扣得經變造之賴俊材國民身分證及乙○
    ○、徐玉霜、方世銘、何正堂等四人所失竊之國民身分證各一枚暨以乙○○、徐
    玉霜二人名義申請之手機門號ＩＣ卡二張，復有經被告偽簽乙○○、徐玉霜署押
    之遠傳call進迪士尼樂園優惠專案行動電話服務申請書二件及車輛竊盜、車牌失
    竊資料個別查詢報表─查詢車輛認可資料二件、ＬＩ─○四九七行照一張暨贓物
    認領保管收據四紙在卷可資佐證，事證明確，犯行洵堪認定。
二、核被告所為，係犯刑法第二百十六條、第二百十二條之行使變造特種文書罪及同
    法第二百十六條、第二百十條之行使偽造私文書罪、同法第三百三十九條第二項
    之詐欺得利罪、同法第三百四十九條第二項故買贓物罪。被告變造特種文書後持
    以行使，變造之低度行為為行使之高度行為所吸收；又被告於行動電話申請書上
    偽造「乙○○」、「徐玉霜」二人之署押係偽造私文書之部分行為，且其偽造後
    持以行使，偽造之低度行為復為行使之高度行為所吸收，均不另論罪。被告利用
    不知情之行動電話販賣商代向遠傳公司申請行動電話門號，為間接正犯。被告先
    後多次行使偽造私文書、詐欺得利及故買贓物等犯行，各自時間緊接，所犯皆係
    構成要件相同之罪名，顯係均基於概括犯意為之，均應依連續犯規定論以一罪，
    並各加重其刑；又其所犯連續行使偽造私文書、故買贓物及詐欺得利三罪間，有
    方法結果之牽連關係，應從一重之連續行使偽造私文書罪處斷，公訴意旨認應從
    一重之詐欺得利罪論處，容有誤會，附此敘明。被告所犯上開行使變造特種文書
    及連續行使偽造私文書二罪間，犯意各別，行為互殊，應予分論併罰。爰審酌被
    告犯罪之動機、目的、連續購買他人失竊之證件、車輛暨冒用被害人名義申請行
    動電話免費使用，危害他人權益及社會交易安全之情節非輕，惟犯後坦承犯行，
    態度尚稱良好等一切情狀，量處如主文所示之刑，並依法定其應執行之刑。扣案
    之變造賴俊材國民身分證上所換貼「丙○○相片」部分，係被告所有供犯罪所用
    之物，業據被告供明在卷，應依法宣告沒收；至遠傳call進迪士尼樂園優惠專案
    行動電話服務申請書申請人簽名欄上之「乙○○」、「徐玉霜」署押各一枚，均
    為被告丙○○偽簽乙情，亦經被告供明在卷，依刑法第二百十九條規定，不問屬
    於犯人與否，皆應依法宣告沒收，均併予敘明。
據上論斷，應依刑事訴訟法第二百九十九條第一項前段，刑法第五十六條、第二百十
六條、第二百十二條、第二百十條、第三百三十九條第二項、第三百四十九條第二項
、第五十五條、第五十一條第五款、第二百十九條、第三十八條第一項第二款，罰金
罰鍰提高標準條例第一條前段，判決如主文。
本案經檢察官周慶華到庭執行職務
中      華      民      國      八十九      年    十    月    三十一    日
                                    刑事第二庭
                                    法      官  林  玉  珮


司法院資訊處製作；財團法人民間司法改革基金會備份。
